【裁判字號】    94,訴,3817
【裁判日期】    951207
【裁判案由】    有關教育事務
【裁判全文】
臺北高等行政法院裁定
                                     94年度訴字第03817號
聲  請  人  傅上峰
            陳美榮
            丁○○
            葉明昇
            盛雲龍
            寅○○
            陳亞翎
            戊○○
            壬○○
            癸○○
            子  ○
            辛○○
            己○○
            丑○○
            卯○○
            丙○○
            黃文君
            午○○
            未○○
            陳品安
共      同
代  理  人  辰○○
原      告  甲○○
            乙○○
            庚○○
共      同
訴訟代理人  辰○○
被      告  台北醫學大學
代  表  人  巳○○
訴      訟
代  理  人  黃景安律師
上列當事人間有關教育事務事件，聲請人聲請參加訴訟，本院裁
定如下：
    主  文
聲請駁回。
聲請費用由聲請人負擔。
    理  由
一、按第三人以利害關係人之地位而聲請參加訴訟，必該第三人
    之權利或法律上之利益因撤銷訴訟之結果而受損害者，始得
    為之，行政訴訟法第42條第1 項規定甚明。若該第三人之權
    利或法律上之利益與撤銷訴訟之結果無關，而若僅具經濟上
    、情感上或其他事實上之利害關係者，即非屬之（參照改制
    前行政法院75年判字第362 號判例）。又參加訴訟之聲請如
    不合規定者，行政法院應以裁定駁回。亦為行政訴訟法第43
    條第2 項所明定。
二、本件聲請意旨略以：聲請人與原告均為被告民國（下同）92
    學年度第2 學期二年制生藥技術學系在職專班畢業生，因被
    告將生藥技術學系改為生物資源技術學系，被告竟於聲請人
    所簽收之學位證書上註記系名為「生物資源技術學系（原生
    藥技術學系）」，影響聲請人之權益，而原告正提起行政訴
    訟以資救濟，若本件訴訟之結果不利原告，聲請人之權益不
    免受到影響，爰依行政訴訟法第42條第1 項之規定聲請參加
    訴訟等語。
三、經查，本件係被告否准原告申請更正學士學位證書系名欄之
    請求，原告不服，乃循序提起本件行政訴訟，是本件之爭點
    係在於被告否准原告前開申請之處分是否合法；聲請人雖與
    原告均為被告92學年度第2 學期二年制生藥技術學系在職專
    班畢業生，並於93年6 月21日至25日間簽收學位證書，然本
    件訴訟縱為原告勝訴之裁判，致被告逕依本院之判決而就聲
    請人之學位證書系名欄為相同處理，亦僅被告所為事實上之
    處理方式而已，並非本院判決效力所及，故尚不得因此而謂
    本件訴訟結果致聲請人之權利或法律上之利益受侵害，故聲
    請人就本件訴訟既僅有事實上之利害關係，依法即不得為參
    加。從而，本件聲請為不合法，應予駁回。
四、依行政訴訟法第104 條、民事訴訟法第95條、第78條、第85
    條第1項，裁定如主文。
中    華    民    國    95     年     12    月    7   日
                        第三庭審判長法  官 姜素娥
                                    法  官 陳國成
                                    法  官 吳東都
上為正本係照原本作成。
如不服本裁定，應於送達後10日內向本院提出抗告狀（須按他造
人數附繕本）。
中    華    民    國    95     年     12    月    7   日
                                    書記官 陳圓圓


司法院資訊處製作；財團法人民間司法改革基金會備份。
